臺灣桃園地方法院刑事判決
公　訴　人　臺灣桃園地方法院檢察署檢察官
被　　　告　甲○○
上列被告因違反毒品危害防制條例案件，經檢察官提起公訴（九
十三年度毒偵字第三九○六號），被告於本院準備程序進行中，
就被訴之事實為有罪之陳述，經本院告知簡式審判程序意旨，並
聽取公訴人及被告之意見後，本院合議庭裁定依簡式審判程序審
理，本院判決如下：
    主  文
甲○○施用第一級毒品，累犯，處有期徒刑柒月。又施用第二級
毒品，累犯，處有期徒刑肆月。應執行有期徒刑拾月。
    事  實
一、甲○○前因竊盜等案件，經臺灣板橋地方法院九十一年度易
    字第八八五號判處有期徒刑五月確定，於民國九十一年七月
    三十日入監執行，甫於九十一年十二月二十九日執行完畢（
    構成累犯）；又因施用毒品案件，前經臺灣板橋地方法院八
    十八年度毒聲字第二三二號裁定送觀察、勒戒，因認有繼續
    施用毒品之傾向，復經臺灣板橋地方法院八十八年度毒聲字
    第七○六號裁定令入戒治處所施以強制戒治，於八十八年二
    月九日入臺北戒治所執行強制戒治，迄八十九年二月一日強
    制戒治期滿而執行完畢。詎其仍不知悔改，復於前述強制戒
    治執行完畢五年內，基於施用第一、二級毒品海洛因、甲基
    安非他命之犯意，於九十三年九月五日晚間十一時許，在桃
    園縣八德市○○路○段三百六十一巷龍安巷六號，以海洛因
    粉末摻入香煙內點燃吸食及燒烤玻璃球吸食器吸食煙霧之方
    式，分別施用海洛因及甲基安非他命各一次，嗣於翌日（即
    九十三年九月六日）凌晨一時十五分許，在桃園縣桃園市○
    ○○街三十四巷巷口為警查獲，經警採集其尿液送驗後，結
    果呈嗎啡及甲基安非他命陽性反應，始查知上情。
二、案經桃園縣警察局八德分局報請臺灣桃園地方法院檢察署檢
    察官偵查起訴。
    理  由
一、本案被告甲○○所犯之施用第一、二級毒品罪，非為死刑、
    無期徒刑、最輕本刑三年以上有期徒刑之罪或高等法院管轄
    第一審案件之罪，而被告於本院準備程序進行中，就被訴事
    實為有罪之陳述，經本院告知簡式審判程序意旨，並聽取公
    訴人及被告之意見後，本院合議庭依刑事訴訟法第二百七十
    三條之一第一項之規定，裁定依簡式審判程序審理，合先敘
    明。
二、上揭施用第一級毒品海洛因、第二級毒品甲基安非他命之犯
    罪事實，業據被告甲○○於本院審理時坦承不諱（見本院卷
    第二○頁），核與被告為警查獲後，經警採集其尿液送驗，
    結果呈嗎啡、甲基安非他命陽性反應相符，此有昭信科技顧
    問股份有限公司出具之濫用藥物陽性檢體檢驗報告一紙在卷
    可稽（見偵卷第七七頁），足認被告前開自白應與事實相符
    ，自堪以採信。
三、次查被告前因施用毒品案件，經臺灣板橋地方法院八十八年
    度毒聲字第二三二號裁定送觀察、勒戒，因認有繼續施用毒
    品之傾向，復經臺灣板橋地方法院八十八年度毒聲字第七○
    六號裁定令入戒治處所施以強制戒治，於八十八年二月九日
    入臺北戒治所執行強制戒治，迄八十九年二月一日強制戒治
    期滿而執行完畢等情，有臺灣高等法院被告全國前案紀錄表
    在卷可稽，是被告於前述強制戒治執行完畢後五年內，再犯
    本件施用第一、二級毒品海洛因、甲基安非他命之犯行，洵
    堪認定，自應依法論科。
四、核被告所為，係犯毒品危害防制條例第十條第一、二項施用
    第一、二級毒品罪。被告持有第一、二級毒品之低度行為，
    均應為其進而施用之高度行為所吸收，不另論罪。又被告所
    犯前開二罪，犯意各別，罪名不同，應分論併罰之。再被告
　　前因竊盜等案件，經臺灣板橋地方法院九十一年度易字第八
  　八五號判處有期徒刑五月確定，於九十一年七月三十日入監
    執行，甫於九十一年十二月二十九日執行完畢，此有臺灣高
    等法院被告全國前案紀錄表附卷可佐，其前受有期徒刑執行
    完畢，於五年內再犯本件最重本刑為有期徒刑以上之罪，為
    累犯，應依刑法第四十七條之規定加重其刑。爰審酌被告前
    因施用毒品經觀察、勒戒及強制戒治後，仍未能戒除毒癮，
    足認其依賴毒品已深，惟念其犯後坦承犯行，且所犯之罪係
    自戕行為等一切情狀，分別量處如主文所示之刑，並定其應
    執行之刑，以資懲戒。至被告施用甲基安非他命所用之玻璃
    球吸食器，已於施用完畢後丟棄，不復尋得，業據被告供述
    在卷（見本院卷第二○頁），是前開吸食器顯已滅失，自不
    得宣告沒收（銷燬）。此外，被告為警查獲時，警方同時在
    另案被告陳佳泉處扣得黑色布包一只（內有海洛因四包、安
    非他命二包、安非他命吸食器一組、塑膠吸管二支），惟前
    開物品乃係陳佳泉或陳佳泉友人所有，業經陳佳泉於警詢陳
    述綦詳（見偵卷第二九頁），且無證據足認前開物品與本案
    被告施用第一、二級毒品之犯行有何關連，自無從宣告沒收
    （銷燬）之，併此敘明。
據上論斷，應依刑事訴訟法第二百七十三條之一第一項、第二百
九十九條第一項前段，毒品危害防制條例第十條第一項、第二項
，刑法第十一條前段、第四十七條、第五十一條第五款，判決如
主文。
本案經檢察官簡志祥到庭執行職務。
中　　華　　民　　國　九十四　年　　三　　月　　一　　日
                  刑事第八庭    法　官　  吳為平
以上正本證明與原本無異
如不服本判決書應於送達後十日內向本院提出上訴狀
                                書記官    賴朱梅
中　　華　　民　　國　九十四　年　　三　  月　  三    日
附錄論罪科刑法條：
毒品危害防制條例第十條：
施用第一級毒品者，處六月以上五年以下有期徒刑。
施用第二級毒品者，處三年以下有期徒刑。
